【裁判字號】    97,訴,115
【裁判日期】    970331
【裁判案由】    違反毒品危害防制條例
【裁判全文】
臺灣嘉義地方法院刑事判決               97年度訴字第115號
公  訴  人  臺灣嘉義地方法院檢察署檢察官
被      告  甲○○
選任辯護人  唐淑民律師
            李國禎律師
            徐慧齡律師
被      告  乙○○原名盧甘財.
上列被告因毒品危害防制條例案件，經檢察官提起公訴（96年度
偵字第6364號），本院合議庭裁定由受命法官獨任行簡式審判程
序判決如下：
    主  文
甲○○共同轉讓第二級毒品，處有期徒刑捌月，減為有期徒刑肆
月，如易科罰金，以新臺幣壹仟元折算壹日。扣案之第三級毒品
K他命參包（含包裝袋參個，驗餘毛重壹點伍伍伍公克），均沒
收。
乙○○共同轉讓第二級毒品，處有期徒刑捌月，減為有期徒刑肆
月，如易科罰金，以新臺幣壹仟元折算壹日。緩刑貳年，緩刑期
間付保護管束。扣案之第三級毒品K他命參包（含包裝袋參個，
驗餘毛重壹點伍伍伍公克），均沒收。
    事  實
一、蔡家澤與乙○○（原名盧甘財，於民國96年8月9日更名）2
    人，於96年3月6日22時許，邀集葉怡芳、陳柔真、陳麗娟、
    邱香怡及黎氏玉霞等5人，至嘉義市○區○○街137號「麗景
    汽車旅館」第303號房內狂歡，蔡家澤與盧甘財明知其等分
    別以新臺幣3,150元、3,200元之價格，向姓名年籍不詳綽號
    「左手」之成年男子所購入數量不詳之第2級毒品MDA、MDMA
    及第3級毒品K他命（Ketamine），分屬毒品危害防制條例所
    列管之第2級、第3級毒品，為能恣意助興，竟共同基於轉讓
    第2級毒品MDA、MDMA及第3級K他命之犯意聯絡，於狂歡過程
    中，將購得之MDA、MDMA及K他命放置房間內，同時無償提供
    MDA、MDMA給陳麗娟、邱香怡及黎氏玉霞3人施用，無償提供
    MDMA給陳柔真施用，無償提供K他命給葉怡芳施用。嗣於同
    年3月7日凌晨1時許，為警循線在上揭汽車旅館第303號房內
    當場查獲，並扣得上揭供轉讓毒品所用之K他命3小包及供施
    用毒品所用之斜削吸管3支，始查悉上情。
二、案經臺灣嘉義地方法院檢察署檢察官自動檢舉偵查起訴，經
    本院合議庭裁定由受命法官獨任行簡式審判程序。
    理  由
一、訊據被告甲○○、乙○○對於上揭犯罪事實，於本院準備程
    序時及審理時均坦承不諱（見本院卷第29、52-54頁），並
    於警詢及於偵查時證述屬實（見警卷第1卷第5-8頁、第2卷
    第4-7頁、96年度毒偵字第450號卷第4-7頁），且據證人葉
    怡芳、陳麗娟、陳柔真、邱香怡、黎氏玉霞於警詢時證述明
    確（見警卷第1卷第8-17頁），復經證人葉怡芳、陳麗娟、
    陳柔真、邱香怡於偵查時結證綦詳（見96年度毒偵字第450
    號卷第15-17、35-36頁）。又扣案疑似K他命之白粉3包，經
    送鑑定結果確含有K他命成分，K他命含包裝袋3個，驗餘毛
    重1.555公克，此有行政院衛生署管制藥品管理局管檢字第
    0960003313號鑑定書1份在卷可參（見96年度毒偵字第450號
    卷第25頁），另有嘉義市警察局第二分局後湖派出所臨檢紀
    錄表暨同意書、扣押筆錄、搜索扣押筆錄各1份、現場照片1
    張、嘉義市警察局第二分局後湖所查獲毒品危害防制條例案
    尿液送驗姓名對照表5份、正修科技大學超微量研究科技中
    心檢驗報告10份、不起訴處分書3份等附卷可憑（見警卷第1
    卷第19-24、20-25、31-33頁、見96年度偵字第6364號卷第
    8-11、本院卷22-23頁），且有K他命3包及斜削吸管3支扣案
    可資佐證，足認被告2人之自白與事實相符，本件事證明確
    ，被告2人之犯行堪予認定。
二、論罪科刑部分：
  (一)核被告甲○○、乙○○所為，均係犯毒品危害防制條例第8
    條第2項之轉讓第2級毒品罪，及同條例第8條第3項之轉讓第
    3級毒品罪。被告2人持有第2級毒品MDA、MDMA後，其持有之
    低度行為應為轉讓之高度行為所吸收，不另論罪（其等持有
    上開第3級毒品之行為不成立犯罪）。被告2人共同犯罪，彼
    此間有犯意聯絡及行為分擔，均為共同正犯。被告2人雖同
    時轉讓第2級毒品MDA、MDMA予陳麗娟、邱香怡及黎氏玉霞3
    人、轉讓MDMA予陳柔真施用，惟僅有一轉讓毒品行為，且本
    罪乃保護社會法益，故應以轉讓之次數論罪，而應論以一罪
    。又被告2人同時轉讓第2級毒品MDA、MDMA及第3級毒品K他
    命，係一行為觸犯數罪名，為想像競合犯，應依刑法第55
    條規定從一重之轉讓第2級毒品罪論處。至被告2人轉讓第2
    級毒品、第3級毒品之數量不詳，又無證據證明其轉讓之數
    量達行政院令所定轉讓持有毒品加重其刑之數量標準（淨重
    分別10、20公克以上），尚不得逕依毒品危害防制條例第8
    條第6項規定加重其刑，附此敘明。
  (二)爰審酌被告甲○○高職畢業、被告乙○○國中畢業之智識程
    度，基於朋友情誼而轉讓毒品之犯罪動機，行為之手段，犯
    罪所生之危害，及坦承犯行之犯後態度良好，並知所悔悟等
    一切情狀，各量處如主文所示之刑，以示懲儆。查中華民國
    96年罪犯減刑條例於96年7月4日公布，並自96年7月16日施
    行，本件被告2人犯罪之時間係在96年4月24日以前，所犯合
    於中華民國96年罪犯減刑條例第2條第1項第3款減刑之規定
    ，復無該條例所規定不得減刑之例外規定，均應依法減其宣
    告刑2分之1，並諭知易科罰金之折算標準。又被告乙○○前
    未曾因故意犯罪受有期徒刑以上刑之宣告，此有臺灣高等法
    院前案紀錄表1份在卷可參，其因一時思慮欠週而罹刑章，
    經此次刑之宣告，應知警惕而無再犯之虞，本院認其所受宣
    告之刑，以暫不執行為適當，爰併諭知緩刑2年，併依刑法
    第93條第1項之規定，宣告於緩刑期間付保護管束，以啟自
    新。
  (三)扣案之K他命3包，係被告2人所有供犯罪所用之物，業據被
    告2人於本院審理時供明在卷（見本院卷第42頁），因毒品
    危害防制條例第19條第1項所定「供犯罪所用或因犯罪所得
    之財物」，係指犯同條例第4條至第9條、第12條、第13條或
    第14條第1項、第2項之罪所用或所得之物，不包括毒品本身
    在內，自不得為第3級毒品之沒收依據，惟同條例第11條之1
    既已明定無正當理由，不得擅自持有第3級毒品，則該第3級
    毒品即屬違禁物，是扣案之K他命3包，應依刑法第38條第1
    項第1款之規定諭知沒收（最高法院95年度台上字第911號判
    決要旨參照）。扣案之K他命毒品外包裝袋3個，均屬被告2
    人所有供犯罪所用之物，亦經被告2人於本院審理時供承明
    確（見本院卷第42頁），應依毒品危害防制條例條例第19條
    第1項之規定宣告沒收之。扣案之斜削吸管，雖係被告2人所
    有，惟係供施用毒品所用；扣案之行動電話1支，係被告乙
    ○○所有，均非供本件轉讓毒品犯罪所用之物，業據被告2
    人於本院審理時供述在卷（見本院卷第42頁），是既無證據
    證明係被告2人供本件犯罪所用之物，爰不併予諭知沒收。
據上論斷，應依刑事訴訟法第273條之1第1項、第299條第1項前
段，毒品危害防制條例第8條第2項、第3項、第19條第1項，刑法
第11條前段、第28條、第55條、第74條第1項第1款、第93條第1
項、第38條第1項第1款，中華民國96年罪犯減刑條例第2條第1項
第3款、第7條、第9條，判決如主文。
本案經檢察官廖俊豪到庭執行職務。
中    華    民    國    97    年    3     月    31    日
                  刑事第二庭  法  官            卓春慧
上列正本證明與原本無異。
如不服本判決，應於判決送達後十日內向本院提出上訴狀，上訴
書狀依法應敘述具體理由，如未敘述具體理由者，應於上訴期間
屆滿後二十日內補提理由書於本院（均應附繕本）。
中    華    民    國    97    年    3     月    31    日
                              書記官            李玫娜
毒品危害防制條例第8條
轉讓第一級毒品者，處1年以上7年以下有期徒刑，得併科新臺幣
1百萬元以下罰金。
轉讓第二級毒品者，處6月以上5年以下有期徒刑，得併科新臺幣
70萬元以下罰金。
轉讓第三級毒品者，處3年以下有期徒刑，得併科新臺幣30萬元
以下罰金。
轉讓第四級毒品者，處1年以下有期徒刑，得併科新臺幣10萬元
以下罰金。
前四項之未遂犯罰之。
轉讓毒品達一定數量者，加重其刑至二分之一，其標準由行政院
定之。


司法院資訊處製作；財團法人民間司法改革基金會備份。
